【裁判字號】    99,交上易,136
【裁判日期】    990601
【裁判案由】    公共危險
【裁判全文】
臺灣高等法院刑事判決               99年度交上易字第136號
上  訴  人
即  被  告  甲○○
上列上訴人即被告因公共危險案件，不服臺灣桃園地方法院98年
度審交易字第426 號，中華民國99年1 月22日第一審判決（起訴
案號：臺灣桃園地方法院檢察署98年度偵字第23750 號），提起
上訴，本院判決如下：
    主  文
上訴駁回。
    事實及理由
一、本案經本院審理結果，認第一審以上訴人即被告甲○○犯刑
    法第185 條之3 服用酒類不能安全駕駛動力交通工具而駕駛
    罪，判處有期徒刑七月，核無不當，應予維持，並引用第一
    審判決書所記載之事實、證據及理由（如附件）。
二、被告上訴意旨略以：被告甲○○因長期在外國，不知臺灣法
    律已有改變；被告現為富邦清潔社負責人，負擔四十幾位員
    工家計，及被告上有年邁雙親，下有子、孫待扶養，而被告
    本人亦罹患糖尿病，倘需入監服刑，被告員工、年邁雙親及
    子、孫之經濟即陷困頓，原審量刑太重，懇請法院給予被告
    自新機會，從輕量刑云云。
三、本院查：
  (一)本院以下援引之其餘證據資料，其中關於刑事訴訟法第164
    條第2 項規定，證物如為文書部分，係屬證物範圍。該等可
    為證據之文書，已經依法踐行調查證據之程序，即提示或告
    以要旨，自具有證據能力，合先敘明。
  (二)被告雖辯稱：其因長期在外國不知臺灣法律已有改變云云。
    經查被告前於民國94年間因酒後駕車之公共危險案件，經原
    審法院以94年度桃交簡字第1087號判決科處罰金銀元25,000
    元確定在案，並於94年10月17日罰金一次繳清執行完畢；復
    於96年間因酒後駕車之公共危險案件，經原審法院以96年度
    桃交簡字第3216號判決判處拘役40日確定在案，並於96年11
    月23日易科罰金執行完畢；又於97年間因酒後駕車之公共危
    險案件，經原審法院以97年度桃交簡字第2748號判決科處罰
    金新臺幣70,000元確定在案，並於97年8 月27日罰金一次繳
    清執行完畢；另於98年間因酒後駕車之公共危險案件，經原
    審法院以98年度桃交簡字第2638號判決判處有期徒刑六月確
    定在案，並於98年10月8 日易科罰金執行完畢，有本院被告
    前案紀錄表在卷足憑。可知被告自94年間至98年間即有多達
    四次因酒醉駕車之公共危險案件經法院判刑確定，其中上揭
    前案已遭法院判處有期徒刑六月確定之98年間酒醉駕車公共
    危險案件，其易科罰金執行完畢時間為98年10月8 日，稽之
    被告本件酒後駕車之行為時間為98年9 月25日，則被告於前
    案尚未執行完畢即再犯本案甚明，酌以被告有多次酒後駕車
    前案，顯見其對之前所予寬典未擅加珍惜記取教訓，故其所
    稱長期在國外，不知臺灣法律已有改變云云，顯係飾卸之詞
    ，委無足採。
  (三)被告復辯稱：其需照顧員工、年邁雙親及子、孫之生計，本
    人罹患糖尿病，請求從輕量刑云云，惟被告計有四次酒後駕
    車前科，分別經法院判處罰金、拘役或六月以下有期徒刑而
    得易科罰金，被告分別繳清罰金或易科罰金執行完畢，均未
    入監服刑等事實，有本院被告前案紀錄表在卷為憑，已如前
    述，倘被告確有心照料其員工生計、撫育其年邁雙親及家人
    ，被告前有多次機會悔改，然均未見悔悟，迭經觸犯酒後駕
    車案件多起，難認其有悔改之心；另縱被告所稱罹患糖尿病
    屬實，則更應善加珍重身體健康，不應一再酗酒，本次被告
    經警查獲測得呼氣酒精濃度達每公升1.01毫克，益徵被告不
    知修持自重、珍護身體。再者，參諸德國與美國就不能安全
    駕駛者之標準，可知行為人呼氣酒精濃度達每公升0.55毫克
    （0.55mg/l），其肇事率為一般正常人之10倍，況本案被告
    呼氣酒精濃度高達1.01mg/l，超逾0.55mg/l甚多，其竟不顧
    公眾道路往來之安全，執意酒後駕駛車輛，難謂其駕駛車輛
    行為之危險性輕微。是被告執此爭辯，無非事後矯情之詞，
    圖免徒刑處罰，顯不足採。
  (四)量刑之輕重，係屬法院得依職權裁量之事項，倘已斟酌刑法
    第57條各款所列情狀而未逾越法定刑度，即不得遽指為違法
    ，最高法院72年度台上字第6696號著有判例可資參照。原審
    就被告犯罪情節，已於事實欄明白認定及於理由欄詳加論斷
    ，並敘明審酌被告各項犯罪情節及犯後態度等一切情狀，予
    以綜合考量，在法定刑度內科處其刑。原審就刑罰裁量職權
    之行使，未逾越法律所規定之範圍，並無濫用權限之情形，
    自屬允當。綜上，本院認原審就刑罰裁量職權之行使，未逾
    越法律所規定之範圍，亦無濫用權限之情形，且符合保障公
    眾交通往來之安全，自不得認其量刑有何不當，被告上訴意
    旨指摘原審量刑過重，為無理由，應予駁回。
據上論斷，應依刑事訴訟法第368 條、第373 條判決如主文。
本案經檢察官李叔芬到庭執行職務。
中    華    民    國    99    年    6     月    1     日
                  刑事第四庭  審判長法  官  陳筱珮
                                    法  官  陳玉雲
                                    法  官  邱滋杉
以上正本證明與原本無異。
不得上訴。
                                    書記官  劉貞達
中    華    民    國    99    年    6     月    4     日
附錄本案論罪科刑法條全文－－
刑法第185 條之3 ：
服用毒品、麻醉藥品、酒類或其他相類之物，不能安全駕駛動力
交通工具而駕駛者，處一年以下有期徒刑、拘役或科或併科十五
萬元以下罰金。
附件：
臺灣桃園地方法院刑事判決           98年度審交易字第426號
公  訴  人  臺灣桃園地方法院檢察署檢察官
被      告  甲○○  男  44歲（民國○○年○月○○日生）
                    身分證統一編號：Ｚ000000000號
                    住桃園縣桃園市○○路280號21樓之1
上列被告因公共危險案件，經檢察官提起公訴（98年度偵字第23
750 號），被告於本院準備程序進行中，就被訴事實為有罪之陳
述，經本院告知簡式審判程序意旨，並聽取公訴人及被告之意見
後，本院裁定改依簡式審判程序審理，茲判決如下：
    主      文
甲○○服用酒類，不能安全駕駛動力交通工具而駕駛，處有期徒
刑柒月。
    事實及理由
一、犯罪事實：緣甲○○前於民國94年間因酒醉駕車之公共危險
    案件，經本院以94年度桃交簡字第1087號判決判科罰金銀元
    25,000元而確定在案，並於94年10月17日罰金一次繳清而執
    行完畢；復於96年間因酒醉駕車之公共危險案件，經本院以
    96年度桃交簡字第3216號判決判處拘役40日而確定在案，並
    於96年11月23日易科罰金執行完畢；又於97年間因酒醉駕車
    之公共危險案件，經本院以97年度桃交簡字第2748號判決判
    科罰金新臺幣70,000元而確定在案，並於97年8 月27日罰金
    一次繳清而執行完畢；另於98年間因酒醉駕車之公共危險案
    件，經本院以98年度桃交簡字第2638號判決判處有期徒刑六
    月而確定在案，並於98年10月8 日易科罰金執行完畢（於本
    案均不構成累犯）。詎其仍不知悔改，對於酒後駕車之處罰
    及所生危險知之甚詳，且明知於服用酒類物品後，不能安全
    駕駛時，不得駕駛動力交通工具，於98年9 月25日傍晚5 時
    許，在其任職之桃園縣八德市○○路富邦清潔社內，與同事
    飲用啤酒6 瓶後，於同日23時許，已達不能安全駕駛動力交
    通工具之程度，猶駕駛牌照號碼7151─TR號自用小客車離開
    上址，欲返回其位於桃園縣桃園市○○路280 號21樓之1 之
    住處，嗣於同日23時24分許，行經桃園縣八德市○○路與茄
    苳路口為警攔檢，並測得其呼氣酒精濃度達每公升1.01毫克
    ，始悉上情。
二、證據名稱：
  （一）被告甲○○於警詢及本院審理時之自白。
  （二）道路交通事故當事人酒精測定紀錄表、舉發違反道路交
        通處理事件通知單、被告之身分證影本、車籍查詢- 基
        本資料詳細畫面、刑法第185 條之3 案件測試觀察紀錄
        表、桃園縣政府警察局汽車駕駛人酒後生理協調平衡檢
        測紀錄卡各1 份。
  （三）臺灣高等法院被告前案紀錄表1 份。
三、核被告所為，係犯刑法第185 條之3 之服用酒類不能安全駕
    駛動力交通工具而駕駛罪。爰審酌被告前已因多次酒後駕車
    之公共危險罪經判刑確定並均已執行完畢，竟仍不知悔悟，
    再犯本件酒後駕車之公共危險犯行，顯無視於法禁，已嚴重
    危及道路交通安全，且乏尊重其他用路人生命、財產安全之
    觀念，惟念其犯罪後坦承犯行，兼衡其之智識程度、犯罪手
    段等一切情狀，認檢察官具體求處有期徒刑7 月尚屬適當等
    情，爰量處如主文所示之刑。
四、應適用法條：刑事訴訟法第299 條第1 項前段、第273 條之
    1 第1 項、第310 條之2 、第454 條第1 項，刑法第185 條
    之3 ，刑法施行法第1 條之1 第1 項。
五、如不服本判決，得自收受送達之翌日起10日內向本院提出上
    訴狀（應附繕本），其未敘述上訴理由者，應於上訴期間屆
    滿後20日內補提理由書狀於本院，上訴於臺灣高等法院。
本案經檢察官丁俊成到庭執行職務。
中    華    民    國    99    年    1     月     22   日
                  刑事庭      法  官  林靜梅
以上正本證明與原本無異。
如不服本判決應於收受判決後10日內向本院提出上訴書狀，並應
敘述具體理由，其未敘述上訴理由者，應於上訴期間屆滿後20日
內向本院補提理由書（均須按他造當事人之人數附繕本）「切勿
逕送上級法院」。
                              書記官  施春祝
中    華    民    國    99    年    1     月     22   日

司法院資訊處製作；財團法人民間司法改革基金會備份。
